【裁判字號】    89,交易,748
【裁判日期】    900404
【裁判案由】    過失致死
【裁判全文】
臺灣臺中地方法院刑事判決                        八十九年度交易字第七四八號
    公  訴  人  臺灣台中地方法院檢察署檢察官
    被      告  甲○○
    選任辯護人  李富湧
右列被告因過失致死案件，經檢察官提起公訴（八十九年度偵字第一九二五二號），
本院判決如左：
    主  文
甲○○因過失致人於死，處有期徒刑貳年貳月。
    事  實
一、甲○○於民國八十九年七月二日清晨五時許，在台中縣太平市○○路○段新螞蚱
    山產海產店飲用酒類後，已呈酒醉狀態而不能安全駕駛動力交通工具，甲○○本
    應注意其吐氣所含酒經成份超過每公升０‧二五毫克或血液中酒精濃度超過百分
    之０．０五以上者，不得駕車；且不得以危險方式騎乘機車，竟仍執意於上午七
    時三十分許，酒醉騎乘未懸掛車牌之機車（經查證車牌號碼為ＶＰＥ─四七六號
    ），欲搭載林暖玲返家，並由林暖玲趴在機車儀表板上，甲○○則坐在後方之危
    險方式操控駕駛機車，而沿台中縣太平市○○路由南往北方向（即七星往一江橋
    方向）行駛 (甲○○另涉犯服用酒類致無法安全駕駛動力交通工具罪部分，應另
    案由檢察官偵辦），林暖玲亦疏於注意在前揭情形下易肇致危險，仍同意由甲○
    ○搭載，迨於同日上午八時五分許，途經雙向二車道時速限速二十五公里且劃有
    雙黃線之台中縣太平市○○路一六一三號前彎道時，甲○○另應注意在遵行車道
    內依規定速限行車，不得駛入來車之車道內，並應減速慢行作隨時停車之準備，
    而依當時天侯晴天、日間自然光線、無缺陷、無障礙物、視距良好之情形下，並
    無不能注意之情事，詎竟疏未注意及此，因酒醉並以前揭危險方式駕駛致無法安
    全操控機車，且非但未在遵行車道內依規定速限行車，又未減速慢行作隨時停車
    之準備，反以六、七十公里之時速高速行駛，復超越雙黃線駛入對向車道內，適
    有謝文鴻駕駛車牌號碼Ｍ二─五四六七號自小貨車，沿上開光興路由北往南方向
    （即一江橋往七星方向）行經該處，因而閃避不及，自小貨車左前車頭與機車對
    撞，造成林暖玲往前飛撞自小貨車之擋風玻璃，受有頭部外傷等致命傷害，甲○
    ○本身亦受有頭部外傷、腳部擦傷之傷害。嗣經警據報至現場處理，將林暖玲、
    甲○○分別送醫急救，甲○○經抽血檢測酒精濃度達每公升一百九十一毫克（換
    算成呼氣含量為每公升０‧九一六毫克），林暖玲則延至同年月五日凌晨二時五
    分許，因顱內出血不治死亡。
二、案經林暖玲之父林璋山訴由台灣台中地方法院檢察署檢察官偵查起訴。
    理  由
一、訊據被告甲○○對於在右揭時地，酒後騎乘機車搭載被害人林暖玲，與謝文鴻發
    生車禍致被害人死亡之事實，於本院審理時坦白承認，核與告訴人即被害人之父
    林璋山所述情節相符，並經證人謝文鴻於偵查中證述明確，復有道路交通事故調
    查報告表、現場暨車損照片在卷可資佐證。而被害人確係因本件交通事故受有頭
    部外傷致顱內出血不治死亡，業經臺灣臺中地方法院檢察署檢察官督同檢驗員相
    驗明確，製有勘驗筆錄、相驗屍體證明書及驗斷書在卷足憑。按汽車駕駛人飲酒
    後其吐氣所含酒精成份超過每公升○．二五毫克以上或血液中酒精濃度超過百分
    之０．０五以上者，不得駕車；機器腳踏車不得以危險方式駕車；行車速度，依
    標誌之規定；行經彎道時，應減速慢行，作隨時停車之準備；汽車在雙向二車道
    行駛時，應在遵行車道內行駛，在劃有分向限制線之路段，不得駛入來車之車道
    內，道路交通安全規則第一百十四條第二款、第九十九條第二項、第九十三條第
    一項、同條第一項第五款、第九十七條第一款、第二款分別定有明文。被告係領
    有駕駛執照之之駕駛人，前開交通規則為其應注意，而依肇事當時天侯晴天、日
    間自然光線、無缺陷、無障礙物、視距良好（見右開道路交通事故調查報告表）
    之情形下，殊無不能注意之情事，而本件肇事路段係雙向二車道時速限速二十五
    公里且劃有雙黃線之彎道，有前開道路交通調查報告表可憑，並經證人即到場處
    理之警員陳新發於本院九十年三月二十一日審理時證述明確，則被告欲騎乘機車
    時自應注意不得酒醉駕車，亦不得以危險方式操控機車，且行駛至上開路段時，
    在無不能注意之情形下，並應在遵行車道內依規定速限行車，不得駛入來車之車
    道內，復應減速慢行，作隨時停車之準備。惟被告肇事後經抽血檢測酒精濃度仍
    高達每公升一百九十一毫克 (換算成呼氣含量為每公升０‧九一六毫克），有財
    團法人仁愛綜合醫院生化檢驗報告單影本一件在卷可參 (警方對被告施以口呼氣
    方式測試酒精濃度之結果，依卷附酒精測定值測試紙所示，測定值雖僅每公升○
    ．二七毫克，惟依證人陳新發於本院前揭審理期日之證述，被告當時因受傷，在
    無法依照正常程序吹氣之情形下，乃改以抽血方式檢測，故應依抽血檢測之結果
    計算酒精濃度較為精確) ，被告肇事當時顯已達酒醉程度；又肇事當時被告係由
    被害人趴在機車儀表板上，被告則坐在後方之危險方式操控駕駛機車，且超越雙
    黃線駛入對向車道內之事實，業據被告陳明，並經證人謝文鴻於偵查中證述屬實
    復有道路交通事故調查報告表、現場暨車損照片可憑；另被告行駛至前揭路段時
    之時速約為六、七十公里，亦經被告於本院九十年二月十四日訊問時供明，足見
    被告於事故發生當時確實因酒醉並以前揭危險方式駕駛致無法安全操控機車，且
    非但未在遵行車道內依規定速限行車，又未減速慢行作隨時停車之準備，反以六
    、七十公里之時速高速行駛，復超越雙黃線駛入對向車道內，致與證人謝文鴻駕
    駛之自小貨車對撞，是被告就本件事故之發生顯有過失，且本件車禍經送請鑑定
    結果，亦為相同之認定，有台灣省台中縣區車輛行車事故鑑定委員會八十九年十
    一月九日中縣鑑字第八九０六六六號鑑定意見書在卷可憑。而被害人因本件車禍
    死亡，與被告之過失行為間，並有相當之因果關係。至於被害人在知悉被告業已
    酒醉之情形下，仍同意由被告搭載，並趴在機車儀表板上，任由被告坐在後方之
    危險方式操控駕駛機車，是被害人就本件事故之發生，自亦有疏失之處，然未能
    因此解免被告刑責。因而事證明確，被告犯行堪以認定，應予依法論科。
二、被告因駕車之過失致被害人死亡，核其所為，係犯刑法第二百七十六條第一項之
    過失致人於死罪。其酒醉駕車因而致人死亡，應依道路交通管理處罰條例第八十
    六條第一項規定加重其刑。爰審酌被告過失程度重大，並導致被害人因本件車禍
    事故死亡無可彌補之後果，被害人與有過失，被告於本院審理時雖坦承犯行，惟
    未能與被害人家屬達成民事和解之犯後態度等一切情狀，量處如主文所示之刑，
    以資懲儆。
三、被告飲酒後，已呈酒醉狀態而不能安全駕駛動力交通工具而駕駛，另涉犯刑法第
    一百八十五條之三服用酒類致無法安全駕駛動力交通工具罪部分，未據起訴，此
    部分應由檢察官另行偵辦，附此敘明。
據上論斷，應依刑事訴訟法第二百九十九條第一項前段，刑法第二百七十六條第一項
，道路交通處罰條例第八十六條第一項，罰金罰鍰提高標準條例第一條前段，判決如
主文。
中      華      民      國      九十      年      四      月     四    日
                                臺灣臺中地方法院交通法庭
                                    法  官  劉長宜
右正本證明與原本無異。
如不服本判決，應於判決送達後十日內向本院提出上訴狀，上訴於臺灣高等法院臺中
分院( 須附繕本 )。
                                          書記官
中      華      民      國      九十      年      四      月      六    日
附錄本案論罪科刑法條全文：
刑法第二百七十六條
因過失致人於死者，處二年以下有期徒刑、拘役或二千元以下罰金。


司法院資訊處製作；財團法人民間司法改革基金會備份。
